Inventaris van het archief van de familie Emants
Nationaal Archief, Den Haag
Familiearchief Emants
Emants
1433-1957
35015
6.70 meter; 227 inventarisnummers.
Normale geschreven gedrukte, getypte en teksten. De Nederlandstalige stukken van vóór ca. 1700 zijn geschreven in het gotische cursiefschrift, met name in de oud-Hollandse klerkencursief.
Nationaal Archief, Den Haag
Het archief bevat stukken die afkomstig zijn van verschillende leden van de familie Emants, waaronder letterkundige Marcellus Emants. De familie bestond vele generaties lang voornamelijk uit juristen. De stukken hebben zowel betrekking op hun privé- als professionele activiteiten. Onder de documenten bevinden zich o.a. brieven, aantekeningen van godsdienstige en politieke aard, reisverslagen, boedelinventarissen, studiedocumenten, benoemingsbesluiten en dankbetuigingen.
Archiefvorming
Geschiedenis van de archiefvormer
Genealogie van de familie Emants
Geschiedenis van het archiefbeheer
Het familiearchief Emants valt uiteen in verschillende bestanddelen, die op onderscheiden tijdstippen in het Algemeen Rijksarchief zijn gekomen:
Archivalia van Mr. G.B. Emants als pensionaris van Brielle (1768-1770), tweede pensionaris van Dordrecht (1770-1772) en pensionaris van Delft (1772-1791). Aan het Algemeen Rijksarchief in 1855 geschonken door zijn gelijknamige kleinzoon, vader van letterkundige Marcellus Emants (Aanw. 1855 A II). Zie: Particuliere Notulen van de Staten van Holland en West-Friesland, Brielle nrs. 1-3, Dordrecht nrs. 10-11, Delft nrs. 10-24; en Archief van de Staten van Holland no. 4039.
Archivalia door Marcellus Emants (letterkundige) in 1908 aan het Algemeen Rijksarchief geschonken, grootendeels toebehoord hebbende aan Marcellus Emants (1778-1851) als heer van Noord-Nieuwland onder Maasland. Zie "Verslagen omtrent 's Rijks Oude Archieven" (VROA) XXXI-1908, Aanwinsten LIII.
Familiepapieren door Marcellus Emants, wonende toenmaals Parkstraat 38 te 's-Gravenhage, op 16 februari1920 aan het Algemeen Rijksarchief geschonken. Beschreven door Mejuffrouw H.H.P. Rijperman in "Verslagen omtrent 's Rijks Oude Archieven" (VROA) XLIII-1920, Eerste Deel, Bijlage XI, blz. 602-616.
Familiepapieren, naar hun inhoud geheel aansluitend bij de voorgaande, door Mevrouw L.E.C.J. Emants, dochter van de letterkundige Marcellus Emants in 1957 aan het Algemeen Rijksarchief in bewaring gegeven met de bepaling, dat de betrokken stukken na haar overlijden rijkseigendom zullen worden.
De verwerving van het archief
Het archiefblok bevat archiefstukken onder verschillende rechtstitels verworven.
Inhoud en structuur van het archief
3.20
Aanwijzingen voor de gebruiker
Openbaarheidsbeperkingen
Volledig openbaar.
Materiële beperkingen
Aanvraaginstructie
Openbare archiefstukken kunnen online worden aangevraagd en gereserveerd. U kunt dit ook via de terminals in de studiezaal van het Nationaal Archief doen. Om te kunnen reserveren dient u de volgende stappen te volgen:
U maakt een profiel aan op www.gahetna.nl, en logt vervolgens in
Via de archiefinventaris (alleen de beschrijvingen met rode nummers) selecteert u het gewenste archiefstuk door op de knop 'Reserveren' te klikken
In het volgende scherm geeft u aan op welke dag u het archiefstuk wilt inzien
Indien u zich bevindt in de studiezaal en een tafelnummer heeft ontvangen kunt u dit nummer vermelden. Als u geen tafelnummer heeft kunt u tafelnummer 777 laten staan
Vervolgens bevestigt u uw reservering door deze te versturen.
Verwant materiaal
Beschikbaarheid van kopieën
Afgescheiden archiefmateriaal
De letterkundige manuscripten van Marcellus Emants, ook brieven door andere letterkundigen aan hem gericht, bevinden zich krachtens een schenking van de weduwe in het Nederlands Letterkundig Museum in Den Haag.
Beschrijving van de series en archiefbestanddelen
- Stukken van algemene aard., A.
  - Diverse stukken betreffende de genealogie., 1
    - Aantekeningen betreffende de genealogie van de familie Emants en aanverwante families, z.d., 1BIS1; 1 pak
      Hierbij stambomen, kwartierstaten, wapentekeningen enz.van de volgende geslachten:
      Baalde; gem. 44
      Berg, van den
      Bongart; gem 32
      Bosch
      Brants
      Brienen, van; gem 29,41,45
      Bruinstein
      De Pagniet; gem 27
      Dullaert
      Engelen; gem 15,35,40
      Greef, de; gem 28, 31
      Hasselt, van; gem 17
      Huyghens; gem 22
      Casembroot; gem 18
      Kempenaer, de
      Kievit
      Coymans; gem 3
      Crayvanger; gem 5
      Lange, de
      Lokemans; gem 7
      Mispelblom Beyer
      Molewater; gem. 20
      Moor, de
      Normandie, de; gem 14
      Oorschot, van; gem 24
      Paspoort; gem 10
      Riebeeck, van; gem 39
      Scheltus
      Scholten
      Sluyskens; gem 42
      Steenhouwer; gem 9
      Sweerts; gem 5,11,15,3
      Toll, van
      Tromp
      Willink
      Wijnen; gem 8,12,21,2,43,4
    - Genealogie van het geslacht Sweerts de Landas, 17e eeuw, 1BIS2; 1 pak
      Met aantekeningen van later tijd.
    - Genealogie van het geslacht Sweerts de Landas, 18e eeuw, 1BIS3; 1 pak
      De wapentekeningen zijn merendeels uitgesneden. Blijkens het handschrift geschreven door Mr. Marcellus Emants (1706-1792)
    - "Geslachtregister der Familie Emants", met 2 concepten, 1823, 1BIS4; 3 delen
      Vervaardigd door Mr.Marcellus Emants in 1823 en verbeterd in 1851.
    - Wapenboek van Marcellus Emants, 1859, 1BIS5; 1 deel
      Bevat wapens van diverse geslachten, uit andere manuscripten geknipt.
  - Stukken betreffende de grafkelders in de Grote Kerk, in de Kloosterkerk en de Nieuwe Kerk te 's-Gravenhage toebehorende aan de familie Emants, z.d.; 2-2BIS; 4 stukken
    - Omslag met diverse stukken., 2
    - Sleutel van de grafkelder in de Grote Kerk te 's-Gravenhage., 2BIS
- Stukken afkomstig van verschillende leden van de familie Emants., B.
  - Jan Berntsz. Emants (1618-1680), brouwer te Arnhem., I.
    - Aanteekeningen, hoofdzakelijk over den dood van familie en kennissen in Arnhem in een almanak van het jaar, 1672; 5; 1 deel
    - Stukken betreffende de vereffening van de nalatenschap van Bartholomeus Bosch en Geertruyt Schoutens (Schoonouders van Johan Berntsz. Emants) te 's-Gravenhage, Met retroacta van; 1680; 1674; 5A; 1 dossier
  - Johan Berntsz. Emants (1648-1720), brouwer te 's-Gravenhage., II.
    - Lijst van personen, die genoodigd werden ter begrafenis van zijne echtgenoote Agatha Bosch., 1693 Januari 13; 6; 1 stuk
    - Stukken betreffende de vereffening van de nalatenschap van Johan Berntsz. Emants, Met retroacta; 1720-1721; 1678 en 1715; 6A; 1 dossier
  - Johan Emants (1678-1742)., III.
    Advocaat en essayour-generaal van de munten der Vereenigde Nederlanden en in 1708 weesmeester te 's-Gravenhage.
    - Stellingen, waarop hij promoveerde in de rechten aan de Leidsche Hoogeschool, en de bul, hem bij die gelegenheid uitgereikt., 1699 Juli 16; 7; 4 stukken
      Van de stellingen zijn twee exemplaren aanwezig.
    - Extract uit het Raads-resolutieboek van 's-Gravenhage, bevattende zijne aanstelling tot weesmeester. Afschrift., 1708 Mei 4; 8; 1 stuk
    - Acte van overdracht van een vierde part in het recht van de bierwagens van de brouwerij "De Roode Leeuw", aan zijn neef dr. Lormier. Minuut., 1721 April 1; 9; 1 stuk
    - Acte van deeling van de inkomsten der brouwerij "De Roode Leeuw" onder Cornelia de Gruyter (weduwe van Johan Emants), Johan Emants, weesmeester van 's-Gravenhage, en zijn broeder Cornelis Emants. Afschrift., 1725 Mei 6; 10; 1 stuk
    - Verklaring van Cornelis Emants, dat hij de som van f 125 's jaars aan tante Van der Vliet, in het vervolg alleen zal betalen., 1733 September 7; 11; 1 stuk
    - Stukken betreffende de vereffening van de nalatenschap van Alida Bruinstein, met retroacta van 1691-1713.; 1715-1716; 11A1; 1 dossier
      Mr. Johan Emants was executeur.
    - Stukken betreffende de vereffening van de nalatenschap van Aarnout Du Fos, penningmr. van de Hoge Raad., 1721 Jan. 17; 11A2; 2 stukken
      Johan Emants was één der executeurs.
    - Stukken betreffende de vereffening van de nalatenschap van Catharina Lookemans, 1722; 11A3; 2 stukken
    - Stukken betreffende de vereffening van de nalatenschap van Mr. Willem Crayvanger te 's-Gravenhage en zijn echtgenote Maria van Ommen, 1727-1733; 11A4; 1 dossier
      Mr. Johan Emants was één der executeurs.
    - Acte, waarbij mr. Johan Emants ontslagen wordt uit de voogdij over de minderjarige erfgenamen van mr. Gijsbert van Kinschot, 1738 April 29; 12; 1 stuk
    - Extract uit de acte van scheiding van den boedel van mr. G. van Kinschot, waarin mr. Johan Emants optreedt als voogd over de minderjarige erven. Afschrift., 1738 Augustus 1; 13; 1 stuk
    - Aanteekeningen betreffende zijne genealogie en zijn particulier en openbaar leven., 1701-1740; 14; 1 deeltje
      De genealogische aanteekeningen werden vervolgd door zijn zoon Marcellus en anderen; voortgezet tot 1849.
    - Beschrijving van een penning ter gelegenheid van zijn zilveren bruiloft met Sara Maria Bruinstein, gedrukt., 1726; 14A; 1 stuk
    - Papieren betreffende zijn dood en begrafenis., 1742 November 23; 15; 3 stukken
    - Stukken betreffende de vereffening van de nalatenschap van Sara Maria Bruinstein, met retroacta; 1763; 1685-1747; 15A; 1 dossier
      Een deel van de nalatenschap bleef aanvankelijk onverdeeld, n.l. het 4e part in de brouwerij de Rode Leeuw, de helft van het recht van de bierwagens, enige obligaties en een grafkelder: zie nr. 26f en 52a.
  - P. Casembroot, weduwe Cornelis Emants (1697-1735)., IV.
    - Kennisgeving van het overlijden van Cornelis Emants., 1735 Januari 18; 16; 1 stuk
    - Stukken betreffende hare pogingen om het huwelijk van haar zoon Johan Emants met Dorothea Ditmar te verhinderen., 1749 Juni 6-Juni 27; 17; 1 bundel
  - Agatha Emants (1704-1787)., V.
    - Gedichten ter eere van haar huwelijk met dr. Sebastiaan Middelbeek. Gedrukt., 1723 September 7; 18; 1 deel
    - Bekendmaking van den dood van Agatha Emants, weduwe van dr. Sebastiaan Middelbeek. Gedrukt., 1787 Juli 12; 19; 1 stuk
    - Stukken aangaande den boedel van Agatha Emants en haar echtgenoot dr. Sebastiaan Middelbeek., 1756-1788; 20; 6 stukken
    - Acte van "Scheiding der Nalatenschap van wijle Vrouwe Agatha Emants, weduwe wijlen Sebastiaan Middelbeek", overleden, Authentiek afschrift van; 11 sept. 1787; 1787 oct.20; 20BIS; 1 band
  - Mr. Marcellus Emants (1706-1792)., VI.
    Hij promoveerde in de rechten aan de Leidsche Hoogeschool en bekleedde de ambten van advocaat aan het Hof van Holland en essayeur van de munten der Vereenigde Nederlanden.
    - Stukken betreffende zijne promotie in de rechten aan de Leidsche Hoogeschool en acte, waarin hij gepostuleerd wordt tot advocaat bij het Hof van Holland., 1727; 21; 6 stukken
      Hierbij een ongedateerd stuk betreffende zijne studiën aan het gymnasium te 's-Gravenhage. Van de stellingen, waarop hij promoveerde, zijn drie exemplaren aanwezig.
    - Acte, waarbij Marcellus Emants wordt aangesteld tot biervoerder in de brouwerij "Den Rooden Leeuw". Met bijlagen., 1721 Maart 26; 22; 3 stukken
    - Journaal van huishoudelijke uitgaven over de jaren, 1733-1757; 23; 1 stuk
    - Aanteekeningen van allerlei aard, meest recepten., z.d.; 24; 1 deel
    - Beschrijving van een reisje door de Noord- en Oost-Nederlandsche provinciën., 1766 Juli 21-Augustus 17; 25; 1 stuk
    - Papieren betreffende de viering van zijne gouden bruiloft met Christina Sebastiana Sweerts., 1783 Juni; 26; 6 stukken
    - Stukken betreffende de vereffening van de nalatenschap van Hendrina Guldemont, Met retroacta; 1745; 1702-1720 en z.d.; 26A; 1 dossier
      (Verwant via Bruinstein)
      Mr. Marcellus Emants was executeur.
    - Stukken betreffende de vereffening van de nalatenschap van Anna Lookemans, Met retroacta; 1746; 1721-1733; 26B; 1 dossier
      Marcellus Emants was een der executeuren.
    - Stukken betreffende de vereffening van de nalatenschap van Christina de Greeff weduwe Jacob du Mee, Met retroacta; 1751; 1720-1750; 26C; 1 dossier
      Marcellus Emants was executeur.
    - Stukken betreffende de vereffening van de nalatenschap van Catharina Cornelia Bosch, Met retroacta; 1760; 1727-1759; 26D; 1 dossier
      Mr.Marcellus Emants was universeel erfgenaam.
    - Stukken betreffende de voogdij over de kinderen van Dr. Johannes Swalmius en Magdalena IJzembaar, 1749-1772; 26E; 1 pak
    - Stukken betreffende het beheer en de liquidatie van de brouwerij "De Roode Leeuw" en het "recht van bierwagen", 1755-1776; 26F; 1 pak
      Zie nr. 15B en 52A.
    - Acte, waarbij hij als voogd over I. en L. Sweerts de Landas Herman van Heezel, procureur aan de Hoven van Holland, machtigt als zijn plaatsvervanger op te treden in een proces. Afschrift., 1777 Juni 30; 27; 1 stuk
    - Rekening van de executeurs van het testament van Catherina Emants weduwe D. L. de Kempenaer., 1782 Juli 22; 28; 3 stukken
    - Stukken betreffende de vereffening van de nalatenschap van Sara Sasburgh van Linsingen, Met retroacta; 1768-1789; 1755-1766; 28A; 1 dossier
      Marcellus Emants was één der executeuren.
    - Stukken betreffende de vereffening van de nalatenschap van Margaretha de Swart, wed. Johan Michiel de Normandi 1757-1790. Met retroacta, 1730-1750; 28B; 1 dossier
      Marcellus Emants was voogd over haar minderjarige erfgenamen.
    - Papieren betreffende den dood en de begrafenis van familieleden en vrienden., 1742-1788; 29; 7 stukken
    - Stukken betreffende de vereffening van de nalatenschap van Marcellus Emants, Met retroacta, 1733-1791.; 1792-1793; 29A; 1 dossier
  - Catherina Emants (1713-1782)., VII.
    Zie ook n°. 28.
    - Testament van Mejuffrouw Cornelia de Lille, waarin zij Catharina Emants, echtgenoote van D. L. de Kempenaer, tot universeel erfgenaam benoemt., 1760; 30; 1 stuk
    - Stukken betreffende de boedels van Catherina Emants en hare beide echtgenooten., 1743-1782; 31; 18 stukken
    - Stukken betreffende de vereffening van de nalatenschap van Catharina Emants, wed. Mr. Daniel Livius de Kempenaar, Met retroacta; 1774-1800; 1765; 31BIS; 1 dossier
      Mr. Marcellus Emants was één der executeurs.
    - Papieren betreffende den dood en de begrafenis van hare beide echtgenooten, E. de Haeze en D. L. de Kempenaer., 1752 en 1772; 32; 6 stukken
    - Gedichten van de hand van C. Emants, weduwe D. L. de Kempenaer., z.d.; 33; 1 stuk
  - Johan Emants (1734-1806)., VIII.
    Hij promoveerde in de rechten aan de Utrechtsche hoogeschool, werd gepostuleerd tot advocaat bij het Hof van Holland en werd in 1772 aangesteld tot rentmeester van de exploiten van het Hof van Holland, Zeeland en West-Friesland.
    - Stukken betreffende zijne studiën aan het gymnasium te 's-Gravenhage en aan de universiteit te Utrecht en acte, waarbij hij gepostuleerd wordt tot advocaat bij het Hof van Holland., 1752-1754; 34; 4 stukken
    - Commissie-brieven van de Staten van Zeeland en van Holland en West-Friesland, als rentmeester van de exploiten van den Hove van Holland, Zeeland en West-Friesland., 1772; 35; 2 stukken
    - Stukken betreffende het rentmeesterschap van de Exploiten, 1794; 35A; 1 omslag
      Afkomstig uit het Oud-archief van de Gemeente 's-Gravenhage (nr.T.R.2692). Door de Gemeente-archivaris van 's-Gravenhage aan het Rijk in bewaring gegeven.
    - Acte, waarbij zijn vader hem bij zijn huwelijk met Wilhelmina Middelbeek een deel van zijn kapitaal afstaat., 1763 Mei; 36; 1 stuk
    - Stukken aangaande den boedel van hem en zijn eerste vrouw Wilhelmina Middelbeek., 1763-1772; 37; 5 stukken
    - Kwitantie afgegeven door de zusters van Wilhelmina Middelbeek., 1791; 37BIS; 1 stuk
    - Stukken betreffende den boedel van Wilhelmina Middelbeek en mr. J. Thierry de Bye, haar eersten echtgenoot., 1756-1796; 38; 7 stukken
    - Stukken betreffende de administratie van gelden van Elardus Magnus de Roth te Batavia, gevoerd door Mr. Marcellus Emants en later door diens zonen Johan en Gerard., 1780-1794; 38A; 1 dossier
    - Stukken betreffende de vereffening van de nalatenschap van Isaac Johan en Louis Guillaume Sweerts de Landas, Met retroacta; 1788-1804; 1773-1774; 38B; 1 dossier
      Johan E. was één der executeuren.
    - Afgeloste schuldbrieven., 1778-1796; 39; 3 stukken
    - Papieren betreffende zijne huwelijksverbintenissen en het overlijden van zijne ouders en echtgenooten., 1763-1804; 40; 12 stukken
    - Doodsacte van mr. Johan Emants en fragment uit de acte van scheiding van zijn boedel., 1806; 41; 2 stukken
    - Stukken betreffende de vereffening van de nalatenschap van Mr. Johan Emants, 1807; 41BIS; 1 dossier
  - Guilliam Balthasar Emants (1737-1805)., IX.
    Hij promoveerde in de rechten aan de Utrechtsche Hoogeschool en bekleedde de ambten van advocaat, pensionaris van den Briel 1768, van Dordrecht 1770, van Delft 1772, en van secretaris van de Staten van Holland en West Friesland. (1791-1795).
    - Stellingen, waarop hij promoveerde in de rechten aan de Utrechtsche universiteit., 1756 December 2; 42; 4 exemplaren
    - Oratie door hem gehouden, en bul, hem uitgereikt na zijn promotie; z.d.; 1756 December 2; 42BIS; 2 stukken
    - Acten van admissie tot advocaat bij het Hof van Holland bij de Hoge Raad en bij de Raad van Brabant, 1756-1763; 42A; 3 stukken
    - Stukken betreffende de aanstelling tot 2e Essayeur-generaal van de Munt, 1760-1763; 42B; 1 dossier
    - Stukken betreffende de aanstelling tot en het ontslag als pensionaris van Brielle, 1768-1770; 42C; 1 dossier
    - Stukken betreffende de aanstelling tot en het ontslag als 2e pensionaris van Dordrecht, 1770-1772; 42D; 1 doss
    - Stukken betreffende de aanstelling tot en het ontslag als pensionaris van Delft, 1772-1791; 42E; 1 dossier
    - Stukken betreffende de aanstelling tot en het ontslag als tweede secretaris van de Staten van Holland., 1791-1795; 42F; 1 dossier
      Eén bijbehorend charter wordt bewaard in de charterdoos.
    - Brief van het Gedeputeerd Bestuur van Holland betreffende de benoeming tot lid van het Departementaal Bestuur van Holland. Met bijlage., 1805 juli 23; 42G; 2 stukken
    - Aanspraak van den rector der Latijnsche school te Delft, waarvan hij curator was, ter gelegenheid van de promotie van, 1773; 43; 1 stuk
    - Particuliere brieven van zijne ouders, broeders en zusters., 1769 Augustus 30-1772 November 21; 44; 80 stukken
      De brieven zijn vroeger geliasseerd geweest.
    - Acte, waarbij hij als voogd over de minderjarige kinderen van vrouwe Apolonia Jacoba van Staveren verklaart zich niet aansprakelijk te stellen voor den boedel van wijlen genoemde vrouwe. Minuut., 1781 December 10; 45; 1 stuk
    - Pamfletten, couranten en brieven, verschenen tijdens de politieke woelingen., 1783-1791; 46; 22 stukken
    - Nieuwjaarswensch van zijn neef B. Molenwater, gedichten van zijn zoon Marcellus ter gelegenheid van den verjaardag zijner ouders en gedicht ter nagedachtenis van zijn broeder G. Emants., 1772, 1796 en 1804; 47; 4 stukken
    - Stukken betreffende huwelijken, geboorten en sterfgevallen in de familie van Emants en zijne beide echtgenooten., 1763-1805; 48; 37 stukken
    - Stukken betreffende de vereffening van de nalatenschap van Mr. Guilliam Balthasar Emants, Met retroacta; 1805-1809; 1795-1804; 48A; 1 dossier
  - Gerard Emants (1744-1804)., X.
    Hij promoveerde in de rechten aan de universiteit te Harderwijk, bekleedde de ambten van klerk en Eersten klerk bij de Staten-Generaal, advocaat aan het Hof van Holland, Tweeden essayeur-generaal der munten der Vereenigde Nederlanden.
    - Acte van aanstelling tot rentmeester van de goederen van het gasthuis te 's-Gravenhage., 1771 December 9; 49; 1 stuk
    - Stellingen, waarop hij promoveerde in de rechten aan de Universiteit te Harderwijk, en bul, hem uitgereikt na zijne promotie., 1773 Augustus 21; 50; 5 stukken
      Van de stellingen zijn vier exemplaren aanwezig.
    - Aanstelling tot klerk en Eersten klerk bij de Staten-Generaal, tot advocaat bij het Hof van Holland, tot Tweeden essayeur-generaal der munten der Vereenigde Nederlanden., 1765-1783; 51; 5 stukken
    - Kennisgeving van het overlijden van (zijn oom?) den heer J. A. Sweerts de Landas., 1765 October 28; 52; 1 stuk
    - Stukken betreffende de verkoop van de brouwerij "De Roode Leeuw" te 's-Gravenhage, 1769-1770; 52A; 1 dossier
      Gerard Emants was belast met de verkoop: zie ook nrs. 15B en 26F.
    - Stukken betreffende de verkoop van land onder Wateringen in opdracht van de exec. test. van de nalatenschap van Petronella van der Burch, wed. Mr. Johan Diderick van Slingelandt, 1790; 52B; 2 stukken
    - Afrekening met Jacob Nanning Baron du Tour en Romelia Adriana de Kempenaer te Leeuwarden wegens verkoop van obligaties. Met bijlagen, 1790; 52C; 4 stukken
    - Afrekening met de commies van burgemeesterskamer van 's-Gravenhage wegens de administratie over de goederen van het Sacrementsgasthuis., 1773; 52D; 1 stuk
    - Afrekening met Johan Hendrik Swalmius te Brielle wegens verkoop van een rentebrief, met bijlage, 1768, 1770; 52E; 2 stukken
    - Diploma van aanneming van G. Emants in de Loge de St. Jean l'Indissoluble., 1775 November 15; 53; 1 stuk
    - Beschrijving van reizen langs de Vecht en naar Gelderland, gemaakt door de heeren G. Emants en H. A. van Steenis., 1776-1781; 54; 2 stukken
    - Brief van zijne grootmoeder voor zijn verjaardag., z.d.; 55; 1 stuk
    - Stukken betreffende de vereffening van de nalatenschap van Mr. Gerard Emants, Met retroacta; 1804-1833; 1798-1803; 55A; 1 dossier
  - Marcelles Emants (1778-1854)., XI.
    Hij promoveerde in de rechten aan de Utrechtsche hoogeschool, bekleedde de functie van lid van den Raad van 's-Gravenhage (1813-1816), secretaris van 's-Gravenhage (1816-1851), rentmeester van het Burgerweeshuis en de fundatie van Renswoude, plaatsvervangend vrederechter. Hij was Ridder in de orde van den Nederlandschen Leeuw. Door aankoop was hij heer van Noord-Nieuwland.
    - Stukken betreffende zijne studiën aan het gymnasium te Delft en aan de universiteiten van Leiden en Utrecht., 1789-1802; 56; 9 stukken
      De bul van de Utrechtsche universiteit, waarbij hij bevorderd werd tot doctor, bevindt zich bij de stukken betreffende zijne juridische loopbaan.
    - Stukken betreffende zijn studieën aan de gymnasia te Delft en 's-Gravenhage, 1790-1796 (1798); 56BIS; 1 omslag
    - Stukken betreffende het lidmaatschap van "het Collegie onder de Zinspreuk Oculus in Metam", 1796-1797; 56A; 4 stukken
    - Register, waarin hij heeft aangeteekend de door hem ontvangen stukken in zijne achtereenvolgens bekleede functies., 1802-1846; 57; 1 stuk
      Dit register is onvolledig.
    - Binnenlandsche Bataafsche Courant, bevattende het bericht, dat hij behoort tot de nominatie van personen, waaruit een secretaris van het schepencollege te 's-Gravenhage gekozen zal worden., 1802 November 11; 58; 1 stuk
    - Mededeeling, dat hij als kiezer op het nationaal stemregister is ingeschreven., 1813 Maart 15; 59; 1 stuk
    - Stukken, door hem ontvangen als zetter of reparateur der directe belastingen te 's-Gravenhage., 1812-1813; 60; 2 stukken
    - Papieren betreffende zijne indeeling bij de schutterij der stad 's-Gravenhage., 1814 Maart 3-7; 61; 2 stukken
    - Stukken betreffende zijne functie als lid van den Raad en provisioneelen Raad van 's-Gravenhage., 1813 December 30-1816 Januari 14; 62; 8 stukken
    - Aanstellingen en andere papieren betreffende zijne juridische loopbaan., 1802-1816; 63; 12 stukken
    - Proces-verbaal van non-conciliatie in zake van Adrianus van de Watering contra A. G. Verster voor de arrondissementsrechtbank te 's-Gravenhage. Afschrift., 1815 Maart 28; 64; 1 stuk
    - Stukken betreffende zijne benoeming tot ridder in de orde van den Nederlandschen Leeuw., 1846; 65; 7 stukken
    - Stukken betreffende zijne functie van president-regent van het Burger-Gasthuis., 1822-1847; 66; 2 stukken